fi: Lintuhäkin/telineen suunnittelu: Aviaario; Kasvatushäkit; Kanarialintuhäkit; Neitokakaduhäkit; Kupolikattoiset häkit; Riippuva teline; Arahäkki; Monitasoiset häkit; Papukaijan häkki; Virikekattoiset häkit; Hyllyhäkit; Tavallinen häkki; Pöytäjalusta; Matkahäkit; Pyörälliset häkit; Muu
sl-SI: Zasnova ptičje kletke/stojala: Kletka za ptico; Kletka za vzrejo; Kletka za kanarčke; Kletka za nimfe; Kupolasta kletka; Viseče stojalo; Kletka za macawe; Večnivojsko stojalo; Kletka za papige; Kletka z gredjo na strehi; Stojalo s poličko; Standardna kletka; Namizno stojalo; Potovalna kletka; Stojalo na kolesih; Drugo
ru: Конструкция клетки или подставки для птиц: Клетка для птиц; Клетка для разведения; Клетка для канареек; Клетка для корелл; Купольная клетка; Подвесная стойка; Клетка для попугаев ара; Многоуровневая стойка; Клетка для попугаев; Игровая клетка; Подставка для полки; Стандартная клетка; Настольная подставка; Клетка для путешествий; Подставка на колесах; Другое
fr: Conception de cage/perchoir à oiseaux: Cage de volière; Cage d’élevage; Cage à canaris; Cage à calopsittes; Cage à dôme; Perchoir suspendu; Cage à aras; Perchoir à plusieurs niveaux; Cage à perroquets; Cages à aire de jeu; Perchoir étagère; Cage standard; Perchoir plateau; Cage de voyage; Perchoir à roulettes; Autre
vi: Thiết kế lồng chim/giá đỡ: Chuồng nuôi lớn; Lồng nhân giống; Lồng chim hoàng yến; Chuồng vẹt Cockatiel; Lồng mái vòm; Giá treo; Lồng vẹt Macaw; Giá đậu nhiều tầng; Lồng vẹt; Lồng có khoảng trống bên ngoài; Giá đậu dạng kệ; Lồng tiêu chuẩn; Giá để bàn; Lồng vận chuyển; Giá đậu có bánh xe; Khác
th: การออกแบบกรงนก/ขาตั้ง: กรงนกขนาดใหญ่; กรงเพาะพันธุ์; กรงนกขมิ้น; กรงนกคอกคาเทล; กรงหลังคาโดม; ขาตั้งแบบแขวน; กรงนกแก้วมาคอว์; ขาตั้งหลายระดับ; กรงนกแก้ว; กรงมีของเล่นด้านบน; ขาตั้งแบบชั้นวาง; กรงมาตรฐาน; ขาตั้งบนโต๊ะ; กรงสำหรับเดินทาง; ขาตั้งแบบมีล้อ; อื่นๆ
lt-LT: Paukščių narvelio / stovo konstrukcija: Paukštidė; Veisimo narvas; Kanarėlių narvelis; Nimfinių papūgėlių narvas; Narvas apvaliu viršumi; Pakabinamo narvelio stovas; Aros narvas; Kelių aukštų stovas; Papūgos narvas; Narvas apvaliu viršumi; Kelių aukštų narvai; Standartinis narvas; Stalinis stovas; Kelioninis narvas; Stovas su ratukais; Kita
pt-PT: Design de gaiola/suporte para pássaros: Gaiolas de aviário; Gaiola para animais de criação; Gaiola de canário; Gaiolas de periquito; Gaiola curva; Poleiro suspenso; Gaiolas de arara; Poleiro de vários níveis; Gaiola de papagaio; Gaiola com complementos; Poleiro fixo; Gaiola padrão; Suporte de mesa; Gaiola de viagem; Poleiro com rodas; Outro
zh-CN: 鸟笼/鸟架设计: 鸟笼; 饲养笼; 金丝雀笼; 澳洲鹦鹉笼; 圆顶笼; 悬挂鸟架; 金刚鹦鹉笼; 多层鸟架; 鹦鹉笼; 金属鹦鹉笼; 搁板架; 标准鸟笼; 桌面支架; 旅行鸟笼; 轮式鸟架; 其他
cs: Design klece / stojanu pro ptáky: Ptačí klec; Chovná klec; Klec na kanárky; Klec na korely; Voliéra; Závěsný stojan; Klec pro papoušky; Víceúrovňový stojan; Papouščí klec; Klec s hrací stříškou; Policový stojan; Standardní klec; Stolní stojan; Cestovní klec; Stojan na kolečkách; Jiné
pt-BR: Design de gaiola/suporte para pássaros: Gaiola de aviário; Gaiola de reprodução; Gaiola de canário; Gaiola de calopsita; Gaiola com domo; Suporte suspenso; Gaiola de arara; Suporte multinível; Gaiola de papagaio; Gaiola Playtop; Suporte de prateleira; Gaiola padrão; Suporte de mesa; Gaiola de viagem; Suporte com rodas; Outro
sk-SK: Dizajn vtáčej klietky alebo stojana: Klietka voliéry; Chovateľská klietka; Klietka pre kanáriky; Klietka korely; Klietka s kupolou; Závesný stojan; Klietka pre vtáky; Viacúrovňový stojan; Klietka pre papagáje; Klietka typu Playtop; Policový stojan; Štandardná klietka; Stojan na stôl; Cestovná klietka; Stojan na kolieskach; Iné
de: Vogelkäfig-/Ständer-Design: Volierenkäfig; Zuchtkäfig; Kanarienkäfig; Nymphensittichkäfig; Dometop-Käfig; Hängender Ständer; Ara-Käfig; Mehrstöckiger Stand; Papageienkäfig; Playtop-Käfig; Regalständer; Standardkäfig; Tischständer; Reisekäfig; Ständer mit Rädern; Sonstiges
en: Bird cage/stand design: Aviary cage; Breeding cage; Canary cage; Cockatiel cage; Dometop cage; Hanging stand; Macaw cage; Multi-level stand; Parrot cage; Playtop cage; Shelf stand; Standard cage; Tabletop stand; Travel cage; Wheeled stand; Other
tr: Kuş kafesi/stand tasarımı: Kuş kafesi; Damızlık kafesi; Kanarya kafesi; Kakadu kafesi; Kubbe kafesi; Asma standı; Amerika papağanı kafesi; Çok katlı stand; Papağan kafesi; Playtop kafesi; Raf standı; Standart kafes; Masa üstü standı; Seyahat kafesi; Tekerlekli stand; Diğer
hu: Madárkalitka/-állvány kialakítása: Madárketrec; Nevelőketrec; Kanári ketrec; Nimfapapagáj ketrec; Kupolás ketrec; Függőállvány; Arapapagáj ketrec; Többszintes állvány; Papagáj ketrec; Madárjátszótér; Polcos állvány; Normál ketrec; Asztali állvány; Szállító ketrec; Kerekes állvány; Egyéb
el: Σχεδιασμός κλουβιού/βάσης πτηνών: Κλουβί για φώλιασμα; Κλουβί αναπαραγωγής; Κλουβί για καναρίνια; Κλουβί για Κοκατίλ; Κλουβί Dometop; Κρεμαστή βάση; Κλουβί για Μακάο; Πολυεπίπεδη βάση; Κλουβί για παπαγάλο; Κλουβί Playtop; Βάση ραφιού; Τυπικό κλουβί; Επιτραπέζια βάση; Κλουβί ταξιδιού; Βάση με τροχούς; Άλλο
zh-TW: 鳥籠/立架設計: 鳥籠; 繁殖籠; 金絲雀籠; 玄鳳鸚鵡籠; 圓頂籠; 鳥籠吊掛架; 金剛鸚鵡籠; 多層立架; 鸚鵡籠; 鳥籠附遊戲頂部; 收納用層架; 標準鳥籠; 桌上展示架; 旅行鳥籠; 滾輪立架; 其他
nl: Ontwerp vogelkooi/standaard: Volièrekooi; Fokkooi; Kanariekooi; Valkparkietkooi; Dometopkooi; Hangende standaard; Arakooi; Standaard met meerdere niveaus; Papegaaienkooi; Speelkooi; Plankstandaard; Standaard kooi; Tafelstandaard; Reiskooi; Standaard op wielen; Andere
it: Design di gabbia per uccelli/supporto: Gabbia per voliere; Gabbia per allevamento; Gabbia per canarini; Gabbia per calopsitte; Gabbia a cupola; Supporto sospeso; Gabbia per pappagalli ara; Stand multilivello; Gabbia per pappagalli; Gabbia da gioco; Supporto per scaffale; Gabbia standard; Supporto da tavolo; Gabbia da viaggio; Supporto con ruote; Altro
es: Diseño de soporte/jaula para pájaros: Jaula para aves; Jaula de cría; Jaula para canarios; Jaula para cacatúas; Jaula curva; Pie colgante; Jaula para guacamayos; Pie de varios niveles; Jaula para loros; Jaula con parque de juego superior; Pie de estantes; Jaula estándar; Pie de mesa; Jaula de viaje; Pie con ruedas; Otros
ja: 鳥のケージ/スタンドのデザイン: 鳥用ケージ; 飼育ケージ; カナリア用ケージ; オカメインコ用ケージ; ドームトップケージ; 吊り下げスタンド; コンゴウインコ用ケージ; 多段スタンド; オウム用ケージ; バードケージ; シェルフスタンド; 標準ケージ; タブレットスタンド; トラベルケージ; 車輪付きスタンド; その他
pl: Projekt klatki/stojaka dla ptaków: Klatka wolierowa; Klatka hodowlana; Klatka dla kanarków; Klatka dla nimf; Klatka Dometop; Wisząca żerdź; Klatka dla ary; Żerdź wielopoziomowa; Klatka dla papug; Klatka Playtop; Półka do klatki; Standardowa klatka; Stojak stołowy; Klatka podróżna; Stojak na kółkach; Pozostałe
sv: Design på fågelbur/ställ: Aviärbur; Avelsbur; Kanariebur; Cockatiel-bur; Dometop-bur; Hängande stativ; Macaw-bur; Stativ i flera nivåer; Papegojbur; Playtop-bur; Hyllställ; Standardbur; Bordsstativ; Resebur; Stativ med hjul; Annat
ko: 새장/스탠드 디자인: 대형 새장; 번식용 새장; 카나리아 새장; 왕관앵무 새장; 돔형 새장; 새장 스탠드; 마코앵무새 새장; 복층 새장; 앵무새 새장; 놀이터 새장; 선반식 새장; 표준 새장; 탁상용 스탠드; 이동용 새장; 바퀴 달린 스탠드; 기타
da: Design af fuglebur/-stativ: Volierebur; Avlsbur; Kanariefuglebur; Cockaduebur; Dometop-bur; Hængende stativ; Arabur; Stativ i flere niveauer; Papegøjebur; Playtop-bur; Hyldestativ; Standardbur; Bordpladestativ; Rejsebur; Stativ med hjul; Andet
ro-RO: Design colivie/suport pentru păsări: Volieră; Colivie de reproducere; Colivie pentru canari; Colivie pentru papagali nimfă; Colivie cu acoperiș în formă de dom; Suport de suspendat colivii; Colivie pentru papagali macaw; Colivie pe mai multe niveluri; Colivie pentru papagali; Colivie cu loc de joacă; Durată de conservare; Colivie standard; Suport de masă; Colivie de voiaj; Suport pe roți; Altele
hr-HR: Dizajn krletke/stalka za ptice: Kavez za ptice; Kavez za uzgoj; Kavez za kanarince; Kavez za nimfe; Kupolasti kavez; Viseći kavez na stalku; Kavez za are; Stalak na više razina; Kavez za papige; Kavez s dodatkom za igru; Stalak s policama; Standardni kavez; Stolno postolje; Putni kavez; Stalak s kotačićima; Ostalo
nb: Fuglebur/stativdesign: Volierebur; Oppdrettsbur; Kanaribur; Kakadubur; Bur med dometopp; Hengende stativ; Macaw-bur; Stativ på flere nivåer; Papegøyebur; Bur med leketopp; Hyllestativ; Standardbur; Bordstativ; Reisebur; Stativ med hjul; Annen
bg-BG: Дизайн на клетка/стойка за птици: Клетка за птици; Клетка за развъждане; Клетка за канарчета; Клетка за корела; Клетка Dometop; Висяща стойка; Клетка за ара; Стойка на няколко нива; Клетка за папагали; Клетка Playtop; Стойка за рафт; Стандартна клетка; Настолна стойка; Клетка за пътуване; Стойка на колела; Други